【裁判字號】    97,聲,985
【裁判日期】    971016
【裁判案由】    返還提存物
【裁判全文】
臺灣新竹地方法院民事裁定               97年度聲字第985號
聲  請  人  甲○○
                        8樓
相  對  人  隆城實業有限公司
法定代理人  乙○○
上列聲請人聲請返還提存物事件，本院裁定如下：
    主    文
本院九十七年度存字第三九八號提存事件，聲請人所提存之新臺
幣壹拾陸萬元，准予返還。
    理    由
一、按訴訟終結後，法院依供擔保人之聲請，通知受擔保利益人
    於一定期間內行使權利並向法院為行使權利之證明而未證明
    者，法院應依供擔保人之聲請，以裁定命返還其提存物或保
    證書，民事訴訟法第104條第1項第3款後段定有明文。前開
    規定，於其他依法令供訴訟上之擔保者準用之，並為同法第
    106條所明定。至所謂訴訟終結，在因假扣押所供擔保之情
    形，因該擔保係為保障受擔保利益人因不當假扣押之執行所
    受損害而設，倘執行法院已依假扣押裁定實施假扣押之執行
    ，則在供擔保人撤回假扣押之執行前，受擔保利益人所受損
    害仍可能繼續發生，損害額既未確定，自無強令其行使權利
    之理，故在假扣押所供之擔保，供擔保人依民事訴訟法第10
    6條準用同法第104條第1項第3款規定，聲請以裁定命返還其
    擔保金之場合，必供擔保人已撤回假扣押之執行，始得謂與
    民事訴訟法第104條第1項第3款所定之「訴訟終結」相當，
    而得依該條款行使定期催告之權利，最高法院86年度台抗字
    第53號裁判意旨可供參照。
二、聲請意旨略以：聲請人與相對人間請求返還股金事件，前遵
    本院97年度裁全字第435號民事假扣押裁定，為擔保假扣押
    之執行，提供新臺幣160,000元擔保金，並由本院以97年度
    存字第398號擔保提存事件受理提存在案。嗣聲請人向本院
    聲請假扣押強制執行，經本院以97年度執全字第257號執行
    相對人所有之財產。茲因本件已無繼續假扣押相對人財產之
    必要，經聲請人撤回上開假扣押強制執行程序，且依民事訴
    訟法第104條之規定，向本院聲請通知相對人即受擔保利益
    人於一定時間內行使權利，然相對人未於上開期限內向本院
    行使權利及為行使權利之證明，爰依民事訴訟法第104條第1
    項第3款及第106條之規定，聲請裁定准予返還該擔保金，並
    提出本院新院雲97執全賢字第257號通知、新院雲民慧97聲4
    96號第10480號函及97年度存字第398號提存書各1份為證。
三、經查，聲請人主張之事實，除據其提出前開證據外，並經本
    院依職權調取本院97年度裁全字第435號、97年度執全字第2
    57號假扣押、97年度聲字第496號通知受擔保利益人行使權
    利、97年度存字第398號擔保提存等卷宗核閱無訛，堪認聲
    請人前開所述屬實。本件假扣押執行既經聲請人撤回，依首
    揭說明，堪認本件訴訟程序業已終結，聲請人復已定相當期
    間通知受擔保利益人即相對人行使權利而不行使，有本院民
    事紀錄科查詢表1份在卷可佐，則聲請人聲請返還前開提存
    之擔保金，於法即無不合，應予准許。
中    華    民    國    97    年    10  月    16      日
                  民事第一庭  法  官  林昌義
以上正本係照原本做成。
如對本裁定抗告須於裁定送達後10日內向本院提出抗告狀。
中    華    民    國    97    年    10  月    16      日
                              書記官  馮玉玲


司法院資訊處製作；財團法人民間司法改革基金會備份。
